臺灣桃園地方法院民事裁定
111年度訴更一字第3號
原      告  呂理福  
訴訟代理人  蔡尚樺律師
被      告  呂芳書等人
上列原告請求分割共有物事件，本院裁定如下：
    主  文
原告應於本裁定送達翌日起玖拾日內，具狀補正如附表二所示事
項，並按補正後之被告及依法應受告知訴訟人之人數提出起訴狀
及所提書狀之繕本或影本，逾期未補正即駁回原告之訴。
    理  由
一、按「起訴，應以訴狀表明下列各款事項，提出於法院為之：
    1.當事人及法定代理人。2.訴訟標的及其原因事實。3.應受
    判決事項之聲明」，民事訴訟法第244 條第1 項定有明文。
    又起訴不合程式或不備其他要件，其情形可以補正者，審判
    長應定期間先命補正，逾期仍未補正，法院應以裁定駁回，
    同法第249 條第1 項第6 款亦有明文。
二、查本件原告起訴請求分割共有物事件，依其起訴狀內所述，
    係主張其係如附表一所示編號1 地號土地（下簡稱系爭土地
    ）共有人之一，請求依起訴狀附圖1分割，惟系爭土地共有
    人眾多，起訴時未表明被告係何人、亦未以附表詳列各該被
    告之姓名、身分證統一編號及住址以足資辨識；又系爭土地
    尚有他項權利設定其上，依法應受告知訴訟人係何人，原告
    亦未陳明，亦防礙被告本件訴訟上攻擊與防禦權利，準此，
    原告起訴尚有程式之欠缺，合先敘明。
三、再查，本院前於110年12月13日裁定命原告補正，惟原告於1
    10年12月27日具狀認補正期間過短而不及，致無法補正等情
    （見臺灣高等法院111年度抗字第29號卷第10頁），爰再次
    定期命原告補正如主文所示事項，如逾期未補正，即駁回其
    訴。
四、依民事訴訟法第249條第1項但書之規定，裁定如主文。
中　　華　　民　　國　 111　　年　　 2　　月　　18　　日
                  民事第四庭    法　官　林常智

上列正本證明與原本無異
本裁定不得抗告。

中　　華　　民　　國　 111　　年　　 2　　月　　18　　日
                                書記官　石幸子

附表一：
編號 土地地號 1 桃園市○○區○○段000地號土地 

附表二：
編號 應補正事項 1 本件全部被告之姓名、身分證統一編號、住址。 2 本件抵押權人（他項權利人）即應受告知訴訟人之姓名、身分證統一編號、住址。 3 桃園市○○區○○段000 地號土地最新登記謄本、歷次異動索引。 4 桃園市○○區○○段000 地號土地登記謄本上所列各該所有權人及他項權利人之最新戶籍謄本（記事欄請勿省略），如該所有權人或他項權利人已歿，並應提出除戶謄本（記事欄請勿省略）、第一至第四順序法定繼承人之最新戶籍謄本（記事欄請勿省略）、繼承系統表。 5 原告主張之分割方案，其起訴狀附圖1 編號1 係指何處？請以不同顏色標示附圖1 編號1 至10，並應以「附表」說明各編號係由何人取得或共有（如係共有，並應標註各人權利範圍）。